# 商誉还是营业外支出？

提问人：zhongzhao433 时间：2013-07-30 15:25:40
不知道公司在收购时作价 1 亿的基础是什么？仅仅是双方谈判的结果吗？即使是这样，建议还是对净资产进行评估，个人觉得因为未进行评估而就将差异直接计入营业外支出也是不符合实质的，没看到准则对这种情况的说明，看了一下cpa教材的对于购买时未取得资产负债公允减值的说法：在购买日因各种因素无法取得有关资产负债公允减值的，在合并当期期末，购买方应以暂时确定的价值为基础对企业交易或事项进行核算。购买日后 12 个月内取得相关资产负债公允价值的，需要调整的，视同发生日发生，进行追溯调整， 12 个月后取得的，按会计差错更正原则进行调整。 lz提供案例的情况， 1 亿买净资产份额为 9000 万得股权，个人觉得 1000 万先确认为商誉，之后有取得进一步被购买方的净资产的公允价值的信息再做调整。

回答人：chenyiwei
赞同此观点。如果影响重大的，虽然时间较早，但还是建议以当初的购买日作为基准日进行评估。